【裁判字號】    99,訴,1180
【裁判日期】    990601
【裁判案由】    毒品危害防制條例
【裁判全文】
臺灣臺中地方法院刑事判決              99年度訴字第1180號
公  訴  人  臺灣臺中地方法院檢察署檢察官
被      告  甲○○
上列被告因毒品危害防制條例案件，經檢察官提起公訴（99年度
撤緩毒偵字第35號、第36號、第37號、第38號），嗣因被告就被
訴事實為有罪之陳述，經本院告知簡式審判程序之意旨，並聽取
公訴人、被告之意見後，本院合議庭裁定由受命法官獨任依簡式
審判程序審理，判決如下：
    主    文
甲○○施用第一級毒品，累犯，處有期徒刑柒月，扣案之注射針
筒壹支、夾鍊袋貳個均沒收。又施用第二級毒品，累犯，處有期
徒刑參月。又施用第一級毒品，累犯，處有期徒刑柒月。扣案殘
渣袋壹只、注射針筒壹支均沒收。又施用第一級毒品，累犯，處
有期徒刑柒月。扣案第一級毒品海洛因壹包（驗餘數量零點零柒
陸零公克）沒收銷燬之。又施用第一級毒品，累犯，處有期徒刑
柒月。應執行有期徒刑壹年貳月。扣案第一級毒品海洛因壹包（
驗餘數量零點零柒陸零公克）沒收銷燬之。注射針筒貳支、夾鍊
袋貳個、殘渣袋壹只均沒收。
    犯罪事實
一、甲○○曾因施用毒品案件，經本院裁定送觀察、勒戒後，認
    有繼續施用毒品之傾向，復經本院裁定送強制戒治，於民國
    94年2月18日停止處分出監。再於95年間，因施用毒品案件
    ，經本院判處應執行有期徒刑11月，嗣經減刑，改應執行有
    期徒刑5月15日，甫於96年7月16日執行完畢。詎其猶不知悔
    改，於前開強制戒治執行完畢釋放後5年內，復基於施用第
    一級毒品、第二級毒品之犯意，分別於：
（一）97年5月20日晚上某時許，在位於臺中縣大甲鎮○○里○
      ○路198巷2號住處，以注射針筒注射之方式，施用第一級
      毒品海洛因1次。嗣於97年5月21日下午3時許，為警在臺
      中縣大甲鎮○○里○○路198巷2號住處查獲，並扣得使用
      過之注射針筒1支、夾鍊袋2個。
（二）97年8月27日某時，在上開臺中縣大甲鎮○○里○○路198
      巷2號住處，以吸食器施用第二級毒品甲基安非他命1次。
      97年8月29日晚上8、9時許，在大安風力發電廠防波堤旁
      自小客車內，以注射針筒注射之方式，施用第一級毒品海
      洛因1次。嗣於97年8月30日7時許，為警在臺中縣大安鄉
      ○○○○路指示牌下方大興宮廟旁產業道路上查獲，並扣
      得注射針筒1支、殘渣袋1只（起訴書認內含毛重0.12公克
      之海洛因，惟鑑定結果僅能檢出海洛因反應而無法記載其
      數量，詳後述）。
（三）97年10月7日中午12時許，在臺中縣大甲鎮○○里○○路
      198 巷2號住處，以注射針筒注射之方式，施用第一級毒
      品海洛因1次。嗣於97年10月7日中午12時10分，為警在臺
      中縣大甲鎮○○里○○路198巷2號住處查獲，並扣得第一
      級毒品海洛因1包（送驗數量0.0832公克、驗餘數量0.076
      0公克）。
（四）98年2月6日17時許，在臺中縣大甲鎮○○里○○路198巷2
      號住處臥室內，以針筒注射之方式，施用第一級毒品海洛
      因1次。嗣於98年2月9日17時5分許，甲○○至警局接受調
      查及尿液採驗後，呈嗎啡陽性反應，查悉上情。
二、案經臺中市警察局第五分局、臺中縣警察局大甲分局報告臺
    灣臺中地方法院檢察署檢察官偵查起訴。
    理    由
一、本件係經被告於準備程序期日為有罪之陳述，而經本院合議
    庭裁定由受命法官獨任以簡式審判程序加以審理，則依據刑
    事訴訟法第273 條之2 、同法第159 條第2 項之規定，不適
    用傳聞法則有關限制證據能力之相關規定；並得依同法第31
    0 條之2 之準用同法第454 條之規定製作略式判決書，依法
    僅需記載犯罪事實、證據名稱及應適用之法條，並得以簡略
    方式為之，如認定之犯罪事實、證據及應適用之法條，與檢
    察官聲請簡易判決處刑書或起訴書之記載相同者，得引用之
    ，合先敘明。
二、訊據被告甲○○對於上開施用第一級毒品海洛因、第二級毒
    品甲基安非他命之事實坦承不諱，且被告為警查獲後所採集
    之尿液，經檢驗結果，確呈海洛因經水解後之嗎啡陽性反應
    及甲基安非他命陽性反應，此有中山醫學大學附設醫院之尿
    液檢驗報告4紙、毒品尿液真實姓名對照表4紙，在卷可稽，
    復有扣案之海洛因1包，及行政院衛生署草屯療養院鑑定書
    、現場查獲及搜索照片等附卷可為佐證，是被告確實有施用
    第一級毒品海洛因、第二級毒品甲基安非他命之犯行，應可
    認定。而被告前已因施用毒品案件，經本院裁定送觀察、勒
    戒後，認有繼續施用毒品之傾向，復經本院裁定送強制戒治
    ，於94年2月18日停止處分出監，此亦有全國刑案資料查註
    表、臺灣高等法院被告前案紀錄表等附卷可認。本件被告於
    強制戒治完畢後，5年內分別再犯上開施用第一級毒品海洛
    因、第二級毒品甲基安非他命之犯行，事證明確，自應依法
    論科。
三、查海洛因、甲基安非他命分別屬毒品危害防制條例第2 條第
    2 項第1 款、第2 款規定之第一級、第二級毒品。是核被告
    甲○○所為施用海洛因之行為，係犯毒品危害防制條例第10
    條第1項之施用第一級毒品罪；所為施用甲基安非他命之行
    為，係犯同條例第10條第2項之施用第二級毒品罪。其因施
    用第一級毒品海洛因、第二級毒品甲基安非他命因而非法持
    有第一級、第二級毒品之低度行為，應為施用之高度行為所
    吸收，不另論罪。再其所犯上開5罪，犯意各別、行為不同
    ，應分論併罰。又被告於95年間，因施用毒品案件，經本院
    判處應執行有期徒刑11月，嗣經減刑，改應執行有期徒刑5
    月15日，甫於96年7月16日執行完畢，此有臺灣高等法院被
    告前案紀錄表在卷可稽，被告於受徒刑之執行完畢後，5年
    以內故意再犯本件有期徒刑以上之5罪，皆為累犯，均應依
    刑法第47條第1項規定加重其刑。本院審酌被告前已有多次
    施用毒品之不良素行，竟不知自我惕勵，而一再施用毒品，
    及本次施用毒品之種類、時間、方式，暨犯罪後尚能坦白犯
    行，以及被告前因檢察官為緩起訴處分，命其捐款於社團法
    人臺中市觀護志工協進會新臺幣5萬元，被告已於98年4月13
    日捐款完畢，此有郵政國內匯款執據1份附卷可查等一切情
    狀，分別量處如主文所示之刑，並定其應執行之刑。末按扣
    案之海洛因1包（送驗數量0.0832公克、驗餘數量0.0760公
    克），應依毒品危害防制條例第18條第1項規定宣告沒收銷
    燬之。而包裹上開毒品之包裝袋，縱使與毒品分離秤重，一
    般而言，仍會有極微量毒品殘渣殘留在原包裝袋上，無法完
    全析離，是均應認屬於毒品之一部分，而併予沒收銷燬，併
    此敘明。另注射針筒共2支、夾鍊袋2個，均為被告所有，供
    遂行本件施用毒品所用之物，此據被告陳述明確，而殘渣袋
    1只，員警雖認為內有海洛因毛重0.12公克，然經行政院衛
    生署草屯療養院鑑定結果，因數量毫微，僅能檢出海洛因反
    應，無法記載其數量，此亦有該院鑑定書附卷可查，此部分
    既僅剩包裝用途而無具體毒品可資銷燬，本院認與上開物品
    性質相同，均應依刑法第38條第1項第2款規定沒收之。
據上論斷，應依刑事訴訟法第299 條第1 項前段、第273 條之1
第1 項前段，毒品危害防制條例第10條第1 項、第2 項、第18條
第1項，刑法第11條前段、第47條第1項、第51條第5款、第38條
第1項第2款，判決如主文。
中    華    民    國    99    年    6     月    1     日
                  刑事第八庭    法  官  劉國賓
以上正本證明與原本無異。
如不服本判決應於收受判決後10日內向本院提出上訴書狀，並應
敘述具體理由；其未敘述上訴理由者，應於上訴期間屆滿後20日
內向本院補提理由書（均須按他造當事人之人數附繕本）「切勿
逕送上級法院」。
                                書記官  張隆成
中    華    民    國    99    年    6     月    1     日
附錄論罪科刑法條
毒品危害防制條例第10條
施用第一級毒品者，處 6 月以上 5 年以下有期徒刑。
施用第二級毒品者，處 3 年以下有期徒刑。

司法院資訊處製作；財團法人民間司法改革基金會備份。
